臺灣桃園地方法院刑事判決　　　　　　　　　　　　九十一年度交易字第二三四號
　　公　訴　人　臺灣桃園地方法院檢察署檢察官
　　被　　　告　甲○○
右列被告因過失傷害案件，經檢察官提起公訴（九十年度偵字第一四五九一號），本
院判決如左：
    主  文
甲○○因過失傷害人，處拘役肆拾日，如易科罰金，以參佰元折算壹日。
    事  實
一、甲○○於九十年七月十一日中午駕駛車號七Ｇ─八一四０號自用小客廂型車（起
    訴書誤載為自用小客車），沿桃園縣平鎮市○○路，由龍潭往中壢方向行駛，於
    當日下午十三時四十分許，行經交通號誌為綠燈之中豐路與關爺西路交岔口，本
    應注意車前狀況，並隨時採取必要之安全措施，而依當時為日間、有自然光、天
    候晴、路面乾燥無缺陷，視距良好等情況，並無不能注意之情事，竟疏未注意車
    前狀況，適有乙○○駕駛車號Ｖ八─四三五０號自用小客車，沿桃園縣平鎮市○
    ○路，由對向即中壢往龍潭方向行駛，於行經該交岔口時，欲左轉關爺西路，亦
    疏未注意汽車行經交岔路口時，轉彎車輛應讓直行車輛先行，致甲○○閃避不及
    ，在中豐路與關爺西路交岔口與其發生碰撞，甲○○之上述自小客廂型車之車頭
    正面撞擊乙○○所駕駛之上述自小客車之右前車輪輪弧附近處，致乙○○受有頭
    皮裂傷五公分之傷害，甲○○夾在駕駛座內，亦受有右脛、腓骨上段及中段開放
    粉碎性骨折之傷害，（乙○○過失傷害部分，由本院另案判處拘役五十五日，尚
    未確定）。
二、案經被害人乙○○訴由桃園縣警察局平鎮分局報請臺灣桃園地方法院檢察署檢察
    官偵查起訴。
    理  由
一、訊據被告甲○○固坦承於右揭時、地駕駛前述自用小客廂型車與告訴人乙○○所
    駕駛之上述自小客車發生碰撞，致乙○○受傷等情不諱，惟矢口否認有何過失傷
    害之犯行，辯稱：係告訴人駕駛上述自小客車行經該交岔路口左轉，未讓直行車
    先行，所以才撞擊伊之自用小客廂型車，並非伊開車去撞擊被害人，伊並無過失
    云云。惟查，右揭犯罪事實業經告訴人乙○○指訴綦詳，並有道路交通事故調查
    報告表、驗傷單各一紙、及現場照片五張在卷可稽。而從卷附道路交通事故調查
    報告表所附之現場圖與現場照片顯示，在中豐路與關爺西路交岔口之被告所行駛
    之方向之內外側車道上及第二行人穿越道附近有碎片，該等碎片應即為二車發生
    碰撞時所掉落。另依被告與告訴人所陳述之行車動線，可證本件告訴人與被告駕
    車發生撞擊之地點係在平鎮市○○路與關爺西路交岔口之往中壢方向之車道內之
    內外車道間（即被告所行駛之方向車道）。又因告訴人之自小客車於未達路口中
    心線即先行搶道左轉，在左轉尚未轉入關爺西路之車道時，其小客車之右前車輪
    輪弧附近處，遭正在直行中之被告自小客廂型車之車頭正面撞擊，故告訴人之車
    頭即往左側轉（告訴人之自小客車之右前輪胎處遭撞擊而有受損，道路交通事故
    調查報告表所附之現場圖卻表示左前方受損有誤）；而被告因車頭正面撞擊左轉
    之告訴人所駕駛上述自小客車右側車輪附近後，因受告訴人上述自小客車左轉之
    衝擊力而往右轉，故被告甲○○之自小客廂型車頭斜朝關爺西路與中豐路夾角方
    向斜停於告訴人自小客車之右後方，告訴人之自小客車車頭亦朝關爺西路與中豐
    路夾角之方向斜停在被告自小客廂之左側。被告辯稱係告訴人撞擊伊云云，與事
    實不符。又告訴人如確已經通過道路中心線始進行左轉，則上述現場圖所示之玻
    璃碎片位置，即不會掉落在被告已通過該交岔路口前第一個人行道後之第二個人
    行道附近，故告訴人指稱其已經行駛過中豐路三分之二才遭被告撞擊，被告係違
    規行駛右轉專用車道等語，亦與事實不符。綜上所述，可知本件確因告訴人未達
    路口中心線即提前搶道左轉，欲自中豐路斜切進入關爺西路，被告亦因未注意車
    前狀況，而正面撞擊被害人所駕駛之上述自小客車右前車輪輪弧附近無訛。本件
    肇事經送台灣省桃園縣區車輛行車事故鑑定委員會鑑定結果認為告訴人乙○○駕
    駛自小客車行經號誌交岔路口轉彎車輛未讓直行車輛先行，被告甲○○駕駛自小
    客廂型行經號誌交岔路口未注意車前狀況，均為肇事原因；再經台灣省汽車肇事
    覆議鑑定委員會鑑定結果，亦同認為告訴人乙○○駕駛自小客車行經號誌路口左
    轉彎未讓直行車先行為肇事主因；被告甲○○駕駛自小客廂型行經號誌路口，未
    注意車前狀況，為肇事次因，此分別有九十府車鑑桃行字第九○一六四六號函暨
    鑑定意見書、府覆議字第九一○二四一號函暨鑑定意見書各一件在卷可稽。按汽
    車行駛時，駕駛人應注意車前狀況，並隨時採取必要之安全措施，道路交通安全
    規則第九十四條第三項定有明文。被告既領有駕駛執照，其於右揭時地駕車自應
    遵守上述道路交通安全規定，且依當時情形亦非不能注意，竟疏未注意車前狀況
    ，因而肇禍，自應負過失責任，且被告之過失行為與被害人乙○○之傷害間有相
    當因果關係。雖被害人乙○○亦有上述過失，然亦無法解免被告之刑責。是以本
    件事證明確，被告之犯行洵堪認定。
二、核被告甲○○所為，係犯刑法第二百八十四條第一項前段之過失傷害罪。爰審酌
    被告過失程度較輕、告訴人所受傷勢非重及犯罪後迄今均未與告訴人達成和解，
    賠償損害，及告訴人亦同有過失等一切情狀，量處如主文所示之刑，並諭知易科
    罰金之折算標準，以示懲儆。
據上論斷，應依刑事訴訟法第二百九十九條第一項前段，刑法第二百八十四條第一項
前段、第四十一條第一項前段，罰金罰鍰提高標準條例第一條前段、第二條，判決如
主文。
本案經檢察官呂寧莉到庭執行職務。
中      華      民      國    九十一    年      八      月      五      日
                                   台灣桃園地方法院刑事第二庭
                                         法  官  曾 正 耀
右正本證明與原本無異。
如不服本判決，應於判決送達後十日內向本院提出上訴狀( 應附繕本 )，上訴於
臺灣高等法院。
                                         書記官  文 巧 雲
中        華        民        國    九十一    年    八    月     六     日
附論罪科刑依據之法條：
刑法第二百八十四條
因過失傷害人者，處六月以下有期徒刑、拘役或五百元以下罰金。致重傷者，處一年
以下有期徒刑、拘役或五百元下罰金。
從事業務之人，因業務之過失傷害人者，處一年以下有期徒刑、拘役或一千元以下罰
金。致重傷者，處三年以下有期徒刑、拘役或二千元以下罰金。
